---
title: "Реформа государственного управления в условиях переходного периода"
author: "Александр Глушан"
output: revealjs::revealjs_presentation
---

## Общая структура государственной власти

```{r, echo=FALSE}
DiagrammeR::grViz("
digraph d {

graph [layout = dot,
       rankdir = LR,
       fontname = Roboto,
       fontsize = 26]

node [fontname = Roboto,
      fontsize = 26,
      shape = rectangle,
      style = rounded,
      color = '#137752']

edge [fontname = Roboto,
      fontsize = 26,
      color = '#137752']

A [label = 'Администрация\nпрезидента\n\nАП']
B [label = 'Государственный\nсовет по\nстратегическому\nпланированию\n\nГП']

A -> B [dir = both]
}
")
```

## \

```{r, echo=FALSE}
DiagrammeR::grViz("
graph d {

graph [layout = dot,
       fontname = Roboto,
       fontsize = 26]

node [fontname = Roboto,
      fontsize = 26,
      shape = rectangle,
      style = rounded,
      color = '#137752']

edge [fontname = Roboto,
      fontsize = 26,
      color = '#137752']

A [label = 'Государственный совет по\nстратегическому планированию\nГП']

B [label = 'Росреестр']
C [label = 'Росстат']
D [label = 'Росстандарт']

E [label = 'Департамент\nправового\nобеспечения']
F [label = 'Департамент\nгосударственной\nбезопасности']
G [label = 'Департамент\nфинансового\nобеспечения']

{B C D} -- A
A -- {E F G}
}
")
```

## \

```{r, echo=FALSE}
DiagrammeR::grViz("
graph d {

graph [layout = dot,
       fontname = Roboto,
       fontsize = 26]

node [fontname = Roboto,
      fontsize = 26,
      shape = rectangle,
      style = rounded,
      color = '#137752']

edge [fontname = Roboto,
      fontsize = 26,
      color = '#137752']

A [label = 'Администрация\nпрезидента\nАП']

B [label = 'Управление\nвнешней\nполитики']
C [label = 'Управление\nмежнационального\nи приграничного\nсотрудничества']

E [label = 'Управление\nрегионального\nразвития']
F [label = 'Управление\nбезопасности\nпрезидента']
G [label = 'Контрольно-\nревизионное\nуправление']

{B C} -- A
A -- {E F G}
}
")
```

## Министерства

1. Образования
2. Энергетики
3. Сельского хозяйства
4. Лесного хозяйства
5. Рыбного хозяйства
6. Внутренних дел
7. Иностранных дел
8. Обороны
9. Культуры
10. Морского флота

## Министерства {#ministry2}

11. Транспорта
12. Тяжёлой промышленности
13. Лёгкой промышленности
14. Точного машиностроения
15. Недропользования
16. Внешней торговли
17. Капитального строительства
18. Здравоохранения и социальной защиты
19. Информационной безопасности и связи

## \

```{r, echo=FALSE}
DiagrammeR::grViz("
graph d {

graph [layout = dot,
       fontname = Roboto]

node [fontname = Roboto,
      shape = rectangle,
      style = rounded,
      color = '#137752']

edge [fontname = Roboto,
      color = '#137752']

A [label = 'Министерство']

B [label = 'Федеральное\nпредставительство']
C [label = 'Региональные\nпредставительства']

D [label = '1. Аппарат министра\n2. Профильная госкорпорация\n3. Орган контроля и надзора\n4. Прокурорский отдел\n5. Служба навигаторов']
E [label = '1. Аппарат представительства\n2. Филиал госкорпорации\n3. Региональный орган контроля\nи надзора\n4. Служба операторов']

A -- {B C}
B -- D
C -- E
}
")
```

## Вопросы и предложения

* glushansasha@rambler.ru
* pkforum@m3ra.ru